【裁判字號】    91,上易,258
【裁判日期】    901031
【裁判案由】    毒品危害防制條例
【裁判全文】
臺灣高等法院臺中分院刑事判決                    九十一年度上易字第二五八號
    上  訴  人
    即  被  告  甲○○
右上訴人因違反毒品危害防制條例案件，不服台灣彰化地方法院九十年度易字第一五
二八號，中華民國九十年十月三十一日第一審判決（起訴案號：台灣彰化地方法院檢
察署九十年度毒偵字第三五三二號），提起上訴，本院判決如左：
    主      文
上訴駁回。
    事實及理由
一、本案經本院審理結果，認第一審判決認事用法及量刑均無不當，應予維持，並引
    用第一審判決書記載之事實、證據及理由（如附件）。
二、上訴人即被告甲○○在本院未提出其他有利之證據及辯解，其上訴無理由，應予
    駁回。
三、據上論斷，應依刑事訴訟法第三百七十三條、第三百六十八條，判決如主文。
本案經檢察官鍾宗耀到庭執行職務。
中      華      民      國      九十一     年     三      月   二十一   日
                                臺灣高等法院臺中分院刑事第六庭
                  審判長法  官  李  文  雄
                                            法  官  陳  嘉  雄
                                            法  官  邱  顯  祥
右正本證明與原本無異。
不得上訴。
                                            書記官  陳  美  利
中      華      民      國      九十一     年     三      月   二十二   日
                                                                        Ｒ
臺灣彰化地方法院刑事判決                          九十年度易字第一五二八號
    公  訴  人  臺灣彰化地方法院檢察署檢察官
    被      告  甲○○  男三十五歲（民國○○○年○月○日生）
                        住彰化縣和美鎮○○里○○路二二五巷五號
                        （另案在台灣彰化監獄彰化分監執行）
                        身分證統一編號：Ｎ一二五四五七八號
右列被告因毒品危害防制條例案件，經檢察官提起公訴（九十年度毒偵字第三五三二
號），本院判決如左：
        主  文
甲○○施用第二級毒品，累犯，處有期徒刑拾月。
        事  實
一、甲○○於民國（下同）八十九年間所犯毒品危害防制條例罪（持有第一級毒品）
    案件，經法院判處有期徒刑四月確定，於八十九年九月二十六日執行完畢（另犯
    竊盜案件，經本院於九十年八月二十二日以九十年度易字第一七號判處有期徒刑
    五月，尚未執行完畢）。其在毒品危害防制條例制定公布生效後，曾於八十八年
    十二月間，初犯施用毒品案件，經台灣彰化地方法院檢察署檢察官依據本院以八
    十八年度毒聲字第五三一八號裁定送觀察、勒戒後，認無繼續施用毒品之傾向，
    業於八十九年一月十三日以八十八年度毒偵字第二０二八號不起訴處分確定；繼
    於八十九年二月迄八月間，再犯施用毒品案件，經台灣彰化地方法院檢察署檢察
    官依據本院以八十九年度毒聲字第一一二四號裁定送觀察、勒戒後，認無繼續施
    用毒品之傾向，業於八十九年九月十五日以八十九年度毒偵字第四一五、二八八
    一、四三二七號不起訴處分確定。其於五年內，猶不知悔改，復起犯意，至少於
    九十年八月二十一日當日或前三、四日內某時，在某處所，以燒烤第二級毒品安
    非他命使成氣體再予吸食方式施用一次。嗣經警於九十年八月二十一日晚間十時
    三十分許，在彰化縣和美鎮○○里○○路二二五巷五號處查獲，
二、案經彰化縣警察局和美分局報請臺灣彰化地方法院檢察署檢察官偵查起訴。
        理  由
一、訊據被告甲○○（以下簡稱被告）矢口否認施用第二級毒品安非他命之犯行。經
    查被告於九十年八月二十一日為警查獲時採取之尿液，經鑑驗確呈甲基安非他命
    ，有卷附彰化縣衛生局煙毒尿液檢驗成績書一紙可稽（見台灣彰化地方法院檢察
    署九十年度毒偵字第三五三二號偵查卷第八頁）。衡之毒品安非他命經進入人體
    內，於當日或其後三、四日內，尚可經由檢驗施用者尿液得知之藥理及生理實驗
    法則，顯認被告至少於九十年八月二十一日當日或前三、四日內某時刻，有施用
    第二級毒品安非他命一次無訛，其否認施用一節，顯與事理相悖，殊難採信。另
    被告前在毒品危害防制條例制定公布生效後，曾於八十八年十二月間，初犯施用
    毒品案件，經台灣彰化地方法院檢察署檢察官依據本院以八十八年度毒聲字第五
    三一八號裁定送觀察、勒戒後，認無繼續施用毒品之傾向，業於八十九年一月十
    三日以八十八年度毒偵字第二０二八號不起訴處分確定；繼於八十九年二月迄八
    月間，再犯施用毒品案件，經台灣彰化地方法院檢察署檢察官依據本院以八十九
    年度毒聲字第一一二四號裁定送觀察、勒戒後，認無繼續施用毒品之傾向，業於
    八十九年九月十五日以八十九年度毒偵字第四一五、二八八一、四三二七號不起
    訴處分確定等事實，有不起訴處分書及刑案資料查註紀錄表、本院裁定等件在卷
    足憑。是本案事證明確，被告犯行足以認定。
二、按安非他命係屬第二級毒品，此稽之毒品危害防制條例第二條第二項第二款之規
    定可明。核被告所為，係犯毒品危害防制條例第十條第二項之施用第二級毒品罪
    。其於施用之際持有第二級毒品之行為，應為施用之高度行為所吸收，不另論罪
    。又查被告前於八十九年間所犯毒品危害防制條例罪（持有第一級毒品）案件，
    經法院判處有期徒刑四月確定，於八十九年九月二十六日執行完畢之事實，有本
    院被告全國前案紀錄表、台灣彰化地方法院檢察署刑案資料查註紀錄表各一份附
    卷足按，其於有期徒刑執行完畢後，五年以內再犯有期徒刑以上之本罪，為累犯
    ，所犯罪之本刑，應依刑法第四十七條之規定加重之。按施用毒品，除戕害自身
    之健康、生命外，並易衍生危害家庭之不良後果，及損耗國家、社會之整體利益
    ，可謂貽禍匪淺，此鑒之中國清季道光年間因舉國沈淪於吸食毒品「鴉片」之不
    長進風氣，形成國家「加課稅賦，貽養無用之徒，欲求執銳披堅之旅，以禦外侮
    ，幾不可得」，「數十年後中原幾無可禦敵之兵，且無可充餉之銀」之窘境，致
    使國家社會深受劇烈危害，國脈民命幾至不保之相關史實，即可明曉，毋庸費詞
    剖析，故施用毒品之行為，實不能論擬為單純之個人自殘行為，應受相當之刑罰
    制裁，始符社會正義。揆之被告在毒品危害防制條例制定公布生效後，二犯施用
    毒品案件，先後二次受觀察、勒戒後，均無繼續施用之傾向，經不起訴處分確定
    在案，尚不能深切體悟，自愛自重，猶不顧施用毒品對其個人、家庭及社會、國
    家所造成之危害與負累，而更犯之，顯見其價值觀嚴重失衡，已陷溺毒品甚深，
    既無從僅藉由觀察、勒戒及強制戒治處分，根除其犯罪之潛在危險，自應佐以相
    當之有期徒刑，以強化其違法意識，庶幾克其功效。參酌施用第二級毒品罪之法
    定本刑係三年以下有期徒刑，其所犯之罪，酌情不應量處十月未滿之有期徒刑為
    允宜，否則，無異以兒戲相待，實難促使被告醒悟行為之可責性。爰審酌被告之
    素行、犯罪之動機、情節、所生危害及其他犯罪情節，並犯後之態度等一切情狀
    ，量處如主文所示之刑。切望被告往後能深切體悟生命之意義、價值與責任，善
    自珍惜，惕勵自新，痛下決心革除惡習，斷絕損友，專心戮力於工作及家庭，勿
    抱持僥倖行險與自暴自棄之心理，繼續頹廢墮落，而愧負國家政府助成戒斷毒癮
    之旨意與期待，與父母自幼撫育長成之苦心與殷望，並貽羞鄉里，特此誡勉之。
據上論斷，應依刑事訴訟法第二百九十九條第一項前段，毒品危害防制條例第十條第
二項，刑法第十一條前段、第四十七條，判決如主文。
中      華      民      國    九十      年      十      月    三十一    日
                                    臺灣彰化地方法院刑事第一庭
                                        法      官  蔡  紹  良
右正本證明與原本無異。
如不服本判決，應於判決送達後十日內，向本院提出上訴狀（須附繕本）。
                                        法院書記官  王  惠  嬌
中      華      民      國    九十      年      十      月    三十一    日
毒品危害防制條例第十條：
施用第一級毒品者，處六月以上五年以下有期徒刑。
施用第二級毒品者，處三年以下有期徒刑。


司法院資訊處製作；財團法人民間司法改革基金會備份。
